【裁判字號】    99,抗,217
【裁判日期】    990226
【裁判案由】    不服延長羈押
【裁判全文】
臺灣高等法院刑事裁定                   99年度抗字第217號
抗  告  人
即  被  告  乙○○
抗  告  人
即  被  告  甲○○
上列抗告人等因毒品危害防制條例等案件，不服臺灣士林地方法
院中華民國99年2月5日裁定（98年度訴字第322 號），提起抗告
，本院裁定如下：
    主  文
抗告駁回。
    理  由
一、原裁定略以：抗告人等即被告乙○○、甲○○均涉犯刑法第
    339條第1項詐欺取財罪，犯罪嫌疑重大，又本件被害人多達
    30人以上，有事實足認有反覆實施同一犯罪之虞，符合刑事
    訴訟法第101條之1第1項第7款規定事由，非予羈押，顯難進
    行審判或執行，而有羈押之必要，且原羈押原因依然存在仍
    有繼續羈押之必要，爰自民國99年2月8日起延長羈押2月等
    語
二、抗告意旨略以：原審裁定羈押意旨，無非以卷證資料為依據
    ，推論被告等有再犯之虞，卻未審酌被告等在本案中刑責之
    輕微而概括論處之，殊難昭公允，並有違刑事訴訟法第114
    條第1款本文規定，且被告等所為犯罪事實並未逾越同條款
    但書規定，故理應重新審酌，爰請求撤銷原裁定云云。
三、按羈押之目的，主要在於使追訴、審判得以順利進行，被告
    有無羈押之必要，法院自得就具體個案情節予以斟酌決定，
    如就客觀情事觀察，法院羈押裁定之目的與手段間衡量，並
    無明顯違反比例原則情形，即無違法或不當可言。再羈押被
    告之審酌，並非在行被告係有罪、無罪之調查，而係以被告
    所犯罪嫌是否重大，有無羈押原因及必要性，資為是否羈押
    之依據。因之羈押所稱之犯罪嫌疑重大，自與有罪判決須達
    毫無懷疑之有罪確信之心證有所不同，故法院僅須依本案卷
    證先就形式上觀察該證據有無證據能力，決定該證據有證據
    能力後再就形式上衡量該證據之證據價值，以之決定被告之
    「犯罪嫌疑」是否重大，以為憑斷。所謂必要與否，自應按
    照訴訟進行程度，及一切情事，由法院斟酌認定（最高法院
    29年度抗字第57號判例意旨參照）。
四、經查，本件被告二人因詐欺取財案件，經原審法院審判後，
    認被告等犯刑法第339條第1項之詐欺取財罪，足認被告等之
    犯罪嫌疑重大，又其所屬詐欺集團係利用電話從事詐騙不法
    行為，在集團分工模式下，被告甲○○負責試刷所蒐購取得
    之提款卡片是否為有效卡片及更改卡片密碼之工作，被告乙
    ○○則擔任車手，負責提領詐騙款項及負責收購人頭帳戶，
    以此種手法向不特定多數人詐取金額，且本案之被害人多達
    30人以上，有反覆實施之虞，而有羈押之必要，且因羈押原
    因依然存在，爰於訊問被告後，延長羈押2月，核無違法或
    不當之處。被告二人抗告稱其所犯刑責輕微云云，惟核原審
    98年度訴字第322號刑事判決附表八（關於乙○○所為犯罪
    事實）、附表九（關於甲○○所為犯罪事實）所示，渠等所
    辯並非實情，尚不足採。本件抗告為無理由，應予駁回。
五、據上論結，應依刑事訴訟法第412條，裁定如主文。
中    華    民    國    99    年    2     月    26    日
                  刑事第二十一庭審判長法  官  蔡聰明
                                      法  官  許永煌
                                      法  官  趙文卿
以上正本證明與原本無異。
不得再抗告。
                                      書記官  葉金發
中    華    民    國    99    年    3     月    1     日

司法院資訊處製作；財團法人民間司法改革基金會備份。
